# 代投广告收入确认总额法还是净额法

提问人：shiyunhao2 时间：2019-10-09 11:23:54
陈版主，有个问题，我公司最近发生了一笔业务（公司主营为游戏的运营），是作为广告代投业务，广告代投占比不是很高，业务是这样的：我公司研发出一款代投广告软件，这款软件可以对接比如今日头条的数据端，通过数据分析，可以分析出客户的喜好，从而有针对的投放广告。故假设客户给我公司进行打款 1000 万，我公司会将这 1000 万悉数打给今日头条等公司让其投放。那么我公司的利润来自今日头条的返点。比如投放 1000 万可能会返 5%之类的，这是这个行业的特点。那么这种情况下，这 1000 万作为总额法还是净额法。这 1000 万与客户合同签订的是技术服务费合同，相当于用公司的软件，并且公司这个软件都是有著作权的。

回答人：chenyiwei
要看本公司与广告主和媒体双方的合同分别是如何约定的，尤其是本公司通过使用该自研软件，能否自主选择广告的投放对象，从而需对广告的投放效果向客户负责。如果是，则采用总额法的可能性较大。建议参考 A 股市场上此类从事精准营销业务的公司的会计处理政策。